【裁判字號】    97,訴,4288
【裁判日期】    980417
【裁判案由】    毒品危害防制條例
【裁判全文】
臺灣板橋地方法院刑事判決              97年度訴字第4288號
公  訴  人  臺灣板橋地方法院檢察署檢察官
被      告  甲○○
上列被告因毒品危害防制條例案件，經檢察官提起公訴（97年度
毒偵字第7763號），本院依簡式審判程序判決如下：
    主  文
甲○○施用第一級毒品，累犯，處有期徒刑柒月。又施用第二級
毒品，累犯，處有期徒刑肆月。應執行有期徒刑玖月。
    事  實
一、甲○○前因施用毒品案件，經臺灣嘉義地方法院（下稱嘉義
    地院）以91年度毒聲字第31號裁定送觀察、勒戒後，認有繼
    續施用毒品之傾向，再經同法院以91年度毒聲字第802 號裁
    定令入戒治處所施以強制戒治，嗣因成效良好，經同法院以
    92年度毒聲字第195 號裁定停止戒治，所餘期間付保護管束
    ，惟因其於保護管束期間內，違反保護管束應遵守事項情節
    重大，經同法院以92年度毒聲字第702 號裁定撤銷停止戒治
    ，令入戒治處所施以強制戒治，嗣於民國93年9 月15日戒治
    期滿執行完畢，並由臺灣嘉義地方法院檢察署檢察官以93年
    度戒毒偵字第61號為不起訴處分確定。復因詐欺案件，經嘉
    義地院以96年度嘉簡字第512 號刑事簡易判決判處有期徒刑
    五月確定，後經同法院以96年度聲減字第1531號裁定減為有
    期徒刑二月又十五日，如易科罰金以銀元三百元折算一日確
    定，甫於96年11月26日易科罰金執行完畢。
二、詎甲○○仍未悛悔，復基於施用第一級毒品海洛因（下稱海
    洛因）及第二級毒品安非他命（下稱安非他命）之犯意，於
    97年7 月4 日某時，在雲林縣斗六市斗六火車站廁所內，以
    將海洛因粉末摻水稀釋後，再以針筒注入體內之方式，非法
    施用海洛因一次，及以將安非他命粉末置入玻璃球吸食器後
    ，再點火燒烤使其產生煙霧後加以吸食之方式，非法施用安
    非他命一次。嗣於97年7 月5 日夜間10時30分許，在雲林縣
    斗南鎮○○路○段與中正路之交叉路口為警查獲，經警採集
    尿液後送驗後，呈鴉片類（嗎啡）及安非他命類陽性反應，
    而悉上情。
三、案經雲林縣政府警察局斗南分局移送臺灣雲林地方法院檢察
    署檢察官呈請臺灣高等法院檢察署檢察長令轉臺灣板橋地方
    法院檢察署檢察官偵查起訴。
    理  由
一、本件被告甲○○所犯係死刑、無期徒刑、最輕本刑為三年以
    上有期徒刑以外之罪，其於準備程序中就被訴事實為有罪之
    陳述，經法官告知簡式審判程序之旨，並聽取公訴人及被告
    之意見後，本院業已於98年4 月8 日依刑事訴訟法第273 條
    之1 第1 項之規定，合議裁定由受命法官獨任進行簡式審判
    程序，合先敘明。
二、前揭事實業據被告於本院審理中供承不諱，而其於上開時、
    地為警查獲後所採尿液經送臺灣檢驗科技股份有限公司高雄
    濫用藥物實驗室以EIA 酵素免疫分析法初步檢驗及以GC/MS
    氣相層析質譜儀法確認檢驗結果，確均呈鴉片類（嗎啡）及
    安非他命類陽性反應乙節，亦有該公司97年7 月23日編號KＺ
    000000000000號濫用藥物尿液檢驗報告、真實姓名對照表各
    一紙附卷可稽，被告之自白既有上開證據足資補強，應堪信
    為真實。據此，本案事證明確，被告犯行堪以認定。
三、查被告前因施用毒品案件，經嘉義地院以91年度毒聲字第31
    號裁定送觀察、勒戒後，認有繼續施用毒品之傾向，再經同
    法院以91年度毒聲字第802 號裁定令入戒治處所施以強制戒
    治，嗣因成效良好，經同法院以92年度毒聲字第195 號裁定
    停止戒治，所餘期間付保護管束，惟因其於保護管束期間內
    ，違反保護管束應遵守事項情節重大，經同法院以92年度毒
    聲字第702 號裁定撤銷停止戒治，令入戒治處所施以強制戒
    治，嗣於93年9 月15日戒治期滿執行完畢，並由臺灣嘉義地
    方法院檢察署檢察官以93年度戒毒偵字第61號為不起訴處分
    確定等情，有臺灣高等法院被告前案紀錄表各一份在卷可參
    ，其再犯本件施用第一級及第二級毒品之罪，係於強制戒治
    執行完畢釋放後五年內再犯毒品危害防制條例第10條第1 項
    及第2 項之罪，依該條例第23條第2 項規定，應逕予論罪科
    刑。
四、論罪科刑部分：
(一)按海洛因、安非他命分別係毒品危害防制條例第2 條第2 項
    第1 款、第2 款所定之第一級、第二級毒品，故核被告所為
    ，係犯上開條例第10條第1 項之施用第一級毒品罪及同條第
    2 項之施用第二級毒品罪。其施用前持有海洛因、安非他命
    之行為，均為其施用之高度行為所吸收，而不另論罪。其所
    犯上開二罪間，犯意各別、行為互殊，應予分論併罰。
(二)被告前因詐欺案件，經嘉義地院以96年度嘉簡字第512 號刑
    事簡易判決判處有期徒刑五月確定，後經同法院以96年度聲
    減字第1531號裁定減為有期徒刑二月又十五日，如易科罰金
    以銀元三百元折算一日確定，甫於96年11月26日易科罰金執
    行完畢乙節，有上開被告前案紀錄表一份在卷可按，其受有
    期徒刑執行完畢後五年內，故意再犯本件有期徒刑以上之各
    罪，皆為累犯，均應依刑法第47條第1 項之規定加重其刑。
(三)本院爰審酌被告前已有因施用毒品而經觀察、勒戒及強制戒
    治之紀錄，業如上述，猶再犯本件施用毒品犯行，可徵其悔
    意不深，遠離毒品之意志薄弱，惟其施用毒品係自戕行為，
    對他人法益尚無具體危害，及其施用毒品之動機，暨犯罪後
    坦承犯行之態度等一切情狀，分別量處如主文所示之刑，並
    定其應執行之刑，以資懲儆。
據上論斷，應依刑事訴訟法第273 條之1 第1 項、第299 條第1
項前段，毒品危害防制條例第10條第1 項、第2 項，刑法第11條
前段、第47條第1 項、第51條第5 款，判決如主文。
本案經檢察官吳宗光到庭執行職務。
中    華    民    國    98    年    4     月    17    日
                  刑事第十三庭  法  官 張紹省
以上正本證明與原本無異。
如不服本判決應於送達後十日內向本院提出上訴狀。
                                書記官 周雅玲
中    華    民    國    98    年    4     月    17    日
附錄本案論罪科刑法條全文：
毒品危害防制條例第10條
施用第一級毒品者，處六月以上五年以下有期徒刑。
施用第二級毒品者，處三年以下有期徒刑。


司法院資訊處製作；財團法人民間司法改革基金會備份。
